【裁判字號】    99,易,482
【裁判日期】    990910
【裁判案由】    竊盜
【裁判全文】
臺灣雲林地方法院刑事判決
                                    99年度易字第482號
公  訴  人  臺灣雲林地方法院檢察署檢察官
被      告  甲○○
上列被告因竊盜案件，經檢察官提起公訴（99年度偵字第3355號
），被告於準備程序中就被訴事實為有罪之陳述，本院改依簡式
審判程序審理，判決如下：
    主  文
甲○○犯竊盜罪，累犯，處有期徒刑肆月，如易科罰金，以新臺
幣壹仟元折算壹日。
    犯罪事實
一、甲○○前(一)因違反槍砲彈藥刀械管制條例案件，經臺灣高等
    法院臺南分院以95年度上訴字第95號判處有期徒刑2 年確定
    。(二)因竊盜案件，經本院以94年度港簡字第309 號判處有期
    徒刑4 月，嗣撤回上訴確定。(三)因施用第一級、第二級毒品
    案件，經本院以95年度訴字第284 號分別判處有期徒刑9 月
    、4 月，應執行有期徒刑1 年確定。(四)因加重竊盜案件，經
    本院以95年度易字第155 號判處有期徒刑1 年6 月，嗣撤回
    上訴確定。後經本院以96年度聲減字第363 號裁定，就上開
    (二)至(四)案件分別減刑，並與前開(一)案件定其應執行刑為有期
    徒刑3 年3 月又15日確定。於民國97年9 月16日縮短刑期假
    釋付保護管束出監，迄98年11月11日假釋期滿，其假釋未經
    撤銷，以執行完畢論。詎仍不知悔改，再度意圖為自己不法
    之所有，於99年5 月25日16時30分起至17時許間某時，無故
    侵入乙○○位於雲林縣北港鎮番溝里番溝78號住處之神明廳
    內（侵入住居部分未起訴），以徒手行竊之方式，竊取乙○
    ○所有之懸掛於供奉神像上之金牌2 面（總重約4 錢），得
    手後逃逸。嗣乙○○發現上開金牌失竊報警處理，並向員警
    指出可能係前往上開住處聊天之甲○○所竊取，乙○○並向
    甲○○規勸如為其所竊取請其歸還。後甲○○因心生歉意，
    主動於99年5 月29日21時30分許，前往乙○○家中將上開金
    牌交還予乙○○，並於99年5 月30日12時35分許，與乙○○
    一同前往雲林縣警察局北港分局好收派出所自白犯行，始查
    悉上情。
二、案經雲林縣警察局北港分局報告臺灣雲林地方法院檢察署檢
    察官偵查起訴。
    理  由
一、本件係經被告甲○○於準備程序期日為有罪之陳述，而經本
    院合議庭裁定由受命法官獨任以簡式審判程序加以審理，此
    有本院99年8 月27日準備程序筆錄一份附卷足憑，則依據刑
    事訴訟法第273 條之2 、同法第159 條第2 項之規定，不適
    用傳聞法則有關限制證據能力之相關規定，合先敘明。
二、訊據被告甲○○對於上開犯罪事實坦承不諱，核與被害人乙
    ○○之指述情節大致相符（警卷第4 至6 頁、第8 至9 頁、
    偵卷第23至24頁），復有贓物認領保管單及照片9 張在卷可
    稽（警卷第11、12頁、第37至40頁），是被告自白與事實相
    符，應可採信，其犯行洵堪認定。
三、另按刑法第62條所稱之發覺犯罪事實，祇須有偵查犯罪職權
    之公務員，已知該犯罪事實之梗概為已足，無須確知該犯罪
    事實之真實內容為必要；而所知之人犯，亦僅須有確切之根
    據，可為合理之懷疑，即為犯罪業已發覺，不以確知其人為
    該犯罪之真兇無訛為必要（最高法院96年度臺上字第5877號
    判決意旨參照）。經查：被告雖係於遭查獲前（99年5 月30
    日）自動向警員自白犯行，惟被害人於99年5 月25日已指稱
    ：被告於當日16時許找伊聊天，被告走後金牌即遺失，可能
    係被告所行竊等語（警卷第6 頁）明確。是揆諸上開判決意
    旨，足認員警於知悉上情時，已可為合理之懷疑，該犯罪業
    已發覺。是被告之犯行，並無刑法第62條關於自首減刑寬典
    之適用，併予指明。
四、核被告甲○○所為係犯刑法第320 條第1 項之竊盜罪。再被
    告有如犯罪事實欄所載徒刑執行完畢之前科紀錄，有卷附臺
    灣高等法院被告前案紀錄表可按，其於受徒刑之執行完畢後
    ，5 年以內故意再犯本件有期徒刑以上之罪，為累犯，應依
    刑法第47條第1 項規定加重其刑。爰審酌被告前已有違反槍
    砲彈藥刀械管制條例案件、竊盜及施用毒品等不良素行，並
    獲減刑寬典，竟不知潔身自愛，又再度犯罪，惟其竊盜之手
    段尚屬平和，犯罪後亦能坦承犯行，主動將竊得之金牌交還
    被害人，態度尚屬良好等一切情狀，量處如主文所示之刑，
    並諭知易科罰金之折算標準。
據上論斷，應依刑事訴訟法第299 條第1 項前段、第273 條之1
第1 項，刑法第320 條第1 項、第47條第1 項、第41條第1 項前
段，刑法施行法第1 條之1 第1 項、第2 項前段，判決如主文。
本案經檢察官傅克強到庭執行職務。
中    華    民    國    99    年    9     月    10    日
                  刑事第六庭    法  官  陳美利
以上正本證明與原本無異。
如不服本判決應於收受判決後10日內向本院提出上訴書狀，並應
敘述具體理由；其未敘述上訴理由者，應於上訴期間屆滿後20日
內向本院補提理由書（均須按他造當事人之人數附繕本）。「切
勿逕送上級法院」。
                                書記官  王秀如
中    華    民    國    99    年    9     月    10    日
附錄本案論罪科刑法條：
中華民國刑法第320條
意圖為自己或第三人不法之所有，而竊取他人之動產者，為竊盜
罪，處5  年以下有期徒刑、拘役或 5 百元以下罰金。
意圖為自己或第三人不法之利益，而竊佔他人之不動產者，依前
項之規定處斷。
前二項之未遂犯罰之。

司法院資訊處製作；財團法人民間司法改革基金會備份。
